臺灣臺北地方法院民事判決　　　　　　 95年度重訴字第875號
原　　　告　咸安企業有限公司
法定代理人　辛○○
訴訟代理人　梁穗昌律師
被　　　告　戊○○
　　　　　　庚○○
　　　　　　己○○
　　　　　　甲○○
　　　　　　丙○○
　　　　　　乙○○
　　　　　　丁○○
共　　　同
訴訟代理人　魏憶龍律師
被　　　告　壬○○
上當事人間分配表異議之訴事件，本院於中華民國96年11月9日
言詞辯論終結，判決如下：
    主      文
確認被告庚○○對於被告戊○○如附表一之本票債權不存在。被
告庚○○於台灣台北地方法院九十四年度執字第四一六八七號強
制執行事件分配表之債權額應改為零。
確認被告己○○對於被告戊○○如附表二之本票債權不存在。被
告己○○於台灣台北地方法院九十四年度執字第四一六八七號強
制執行事件分配表之債權額應改為零。
確認被告甲○○對於被告戊○○如附表三之本票債權不存在。被
告甲○○於台灣台北地方法院九十四年度執字第四一六八七號強
制執行事件分配表之債權額應改零。
確認被告丙○○對於被告戊○○如附表四之本票債權不存在。被
告丙○○於台灣台北地方法院九十四年度執字第四一六八七號強
制執行事件分配表之債權額應改為零。
確認被告乙○○對於被告戊○○如附表五之本票債權不存在。被
告乙○○於台灣台北地方法院九十四年度執字第四一六八七號強
制執行事件分配表之債權額應改為零。
確認被告壬○○對於被告戊○○如附表七之本票債權不存在。被
告壬○○於台灣台北地方法院九十四年度執字第四一六八七號強
制執行事件分配表之債權額應改為零。
原告其餘之訴駁回。
訴訟費用由被告庚○○負擔百分之七、被告己○○負擔百分之七
、被告甲○○負擔百分之十一、被告丙○○負擔百分之二十六、
被告乙○○百分之十五、被告壬○○負擔百分之二十九，餘由原
告負擔。
    事實及理由
壹、程序方面：
一、按債權人或債務人對於分配表所載各債權人之債權或分配金
    額有不同意者，應於分配期日1日前，向執行法院提出書狀
    ，聲明異議；異議未終結者，為異議之債權人或債務人得向
    執行法院對於反對陳述之債權人或債務人提起分配表異議之
    訴，強制執行法第39條第1項、第41條第1項分別定有明文。
    此分配表異議之訴，性質上屬訴訟法之形成之訴，故須由對
    分配表聲明異議之人為原告，以對其聲明異議為反對陳述之
    人為被告提起本訴，其當事人適格始無欠缺。查原告於本院
    94年度執字第41687號強制執行事件，對於該事件於民國95
    年6月16日製作（於同年月27日更正被告甲○○債權金額記
    載事項）分配表列載被告被告庚○○、己○○、甲○○、丙○○、乙○○、丁○○、壬○○應受分配之債權額均聲明異
    議，並經上開被告7人對於原告之異議為反對陳述，此經兩
    造並不爭執，並經本院調閱上開執行卷宗核對屬實，是以原
    告對於已為反對陳述之前開被告等人提起本件分配表異議之
    訴，揆諸前開說明，應認其當事人適格之要件並無欠缺。
二、被告壬○○經合法通知，未於最後言詞辯論期日到場，查無
    民事訴訟法第386條所列各款情事，該部分爰依原告之聲請
    ，由其一造辯論而為判決，合先敘明。
貳、實體方面：
一、原告主張：
（一）原告對被告戊○○之債權，歷經多年訴訟後，取得台灣高
      等法院93年度重訴更（一）字第6號民事確定判決之執行
      名義，於94年10月20日聲請對被告戊○○強制執行，經本
      院以94年度執字第41687號強制執行事件執行在案。詎原
      告甫聲請強制執行，被告庚○○、己○○、甲○○、丙○○、乙○○、丁○○、壬○○即立刻知悉並具狀加入聲明
      參與配分配，且被告等主張之金額分別高達數百萬至千萬
      元，其等主張參與分配之債權日期，竟皆於原告之本件執
      行名義即台灣高等法院93年度重訴更（一）字第6號94年2
      月18日判決之後，總計金額超過新台幣（下同）4,000萬
      元，顯悖於常情。被告庚○○、甲○○、己○○、丙○○
      及乙○○係同一天（94年12月6日）、被告丁○○則係於
      前一天即94年12月5日具狀向執行處聲請參與分配，其等
      債權憑據竟係坊間隨處可得之玩具本票，並均密集於94年
      4月13日及94年4月11日簽發，均已見不實；另被告壬○○
      ，其個人總金額不僅高達1千2百萬元，更有單張高達600
      萬之鉅額票據，其日期（94年4月4日至同年月15日）亦同
      樣為原告上開執行名義判決之後，皆足證其等係與被告戊○○勾串，債權顯然均為虛偽不實。又被告戊○○前因台
      灣高等法院84年度上易字第2428號刑事詐欺案件判決有期
      徒刑1年2月確定後，早已潛逃出境，豈有可能於94年3、4
      月間同時與本件其他被告有金錢往來並簽發本票？且其係
      已潛逃離境之人，被告等又豈可能同時與被告戊○○有高
      達數百萬甚至高達1,200萬元之金錢往來？凡此種種均違
      反常情而足認其等債權之不實。且被告庚○○係戊○○之
      姐夫、己○○係戊○○之堂兄弟、丙○○為戊○○之舅舅
      、甲○○及乙○○亦為戊○○之長輩，其等皆係同一天具
      狀聲請參與分配，戊○○勾串其親戚損害原告債權之行為
      ，至臻明確。
（二）消費借貸係屬要物契約即貸予人必須有實際交付金錢予借
      用人，始可成立，惟本件不但被告皆無法證明有交付金錢
      予戊○○，十數年來亦無催討紀錄，另由被告提出之切結
      書，係記載「本人赴美期間，……陸續向台端所借」云云
      ，惟戊○○被通緝逃亡在美國，被告等皆在國內，根本無
      從將金錢交付戊○○，既無從交付金錢，消費借貸即不能
      成立，既無借貸關係之原因關係，所謂戊○○為清償所簽
      發之本票即係欠缺原因關係而不存在。又被告壬○○所提
      出取款之存摺竟係第三人陳信安之存摺，並非壬○○所有
      ，已有不符，而且若有借款600萬元，豈可能非用匯款而
      係提現，顯不符常理，有違經驗法則，要無足採。被告以
      提現記錄充當付款記錄，而均無匯款，皆有違經驗法則，
      況當時戊○○人在美國，被告等絕不可能提現交付戊○○
      ，足證被告等主張有提現貸戊○○云云，皆不實在。且被
      告等陳稱81年或82年借款予戊○○，姑不論當時戊○○仍
      係學生，何須借貸？十幾年卻無任何催討，反而更於原告
      對戊○○強制執行後始皆以94年始簽發之本票參與分配，
      勾串虛構之事實，至為明顯。
（三）被告丁○○答辯二狀附表所示之案件，除台灣高等法院93
      年上更一字第6號及最高法院94年台上字第1691號民事事
      件係委任丁○○律師外，其餘皆未委任丁○○律師辦理。
      被告辯稱魏憶龍律師84年至86年12月出國調查云云，惟每
      日26,000元之出差費，已係天價，且戊○○早在85年1月2
      6日即經台灣高等法院判刑確定，於85年2月21日即已潛逃
      出境至美國，豈可能於85年8月2日至85年8月20日與86年
      10月13日至86年10月19日再委託律師至美國調查，又豈可
      能自84年至86年間高達1,482,000元律師費未結情況下，
      又仍願繼續代理，而又讓被告戊○○有機會再次積欠47萬
      元未償還之理？且本件被告丁○○主張之律師費依其所言
      係84年至86年間所積欠，則上開律師費早已因時效經過而
      消滅，假設該債權可採，原告亦此代位主張時效抗辯，被
      告自已無權請求。
（四）綜上足證，本件被告等之債權不僅悖於常情，且其金額總
      計高達4,000萬元以上，均顯然離譜，足證為虛偽，其等
      債權並不存在。被告等所參與分配之債權均係虛偽顯然不
      實，其債權均不得列入分配，依法應將之剔除，原告爰具
      狀依法起訴。
（五）並聲明：（1）確認被告庚○○對於被告戊○○如附表一
      之本票債權不存在。被告庚○○於台灣台北地方法院94年
      度執字第41687號強制執行事件分配表之債權額應改為零
      ，變更為由原告列入分配。（2）確認被告己○○對於被
      告戊○○如附表二之本票債權不存在。被告己○○於台灣
      台北地方法院94年度執字第41687號強制執行事件分配表
      之債權額應改為零，變更為由原告列入分配。（3）確認
      被告甲○○對於被告戊○○如附表三之本票債權不存在。
      被告甲○○於台灣台北地方法院94年度執字第41687號強
      制執行事件分配表之債權額應改零，變更為由原告列入分
      配。（4）確認被告丙○○對於被告戊○○如附表四之本
      票債權不存在。被告丙○○於台灣台北地方法院94年度執
      字第41687號強制執行事件分配表之債權額應改為零，變
      更為由原告列入分配。（5）確認被告乙○○對於被告戊○○如附表五之本票債權不存在。被告乙○○於台灣台北
      地方法院94年度執字第41687號強制執行事件分配表之債
      權額應改為零，變更為由原告列入分配。（6）確認被告
      丁○○對於被告戊○○如附表六之支付命令債權不存在。
      被告丁○○於台灣台北地方法院94年度執字第41687號強
      制執行事件分配表之債權額應改為零，變更為由原告列入
      分配。（7）確認被告壬○○對於被告戊○○如附表七之
      本票債權不存在。被告壬○○於台灣台北地方法院94年度
      執字第41687號強制執行事件分配表之債權額應改為零，
      變更為由原告列入分配。
二、被告辯稱：
（一）被告庚○○、己○○、甲○○、丙○○、乙○○、丁○○
      部分：被告庚○○、己○○、甲○○、丙○○、乙○○均
      為戊○○之長輩、親戚，為幫助照顧晚輩，自十餘年前戊○○尚於國內就學及訴訟期間，因戊○○父親生病醫藥費
      、戊○○本人之學費、生活費等需求，以及戊○○赴美國
      後之就學、就業、生活等費用需求，被告等均曾分別陸續
      借貸款項予戊○○，戊○○因案出國，延至撤銷通緝後，
      始於94年4月間回國與被告等會算積欠之款項，並開立本
      票及切結書為據。至被告丁○○則為理運國際法律事務所
      律師兼所長，因戊○○自83年起十餘年間委任理運國際法
      律事務所辦理刑事辯護及原告、嘉濤公司附帶民事訴訟代
      理等總計十餘件之案件，所積欠理運國際法律事務所之律
      師費用，及理運國際法律事務所魏憶龍律師4次為辦理戊○○委託案件赴美國總計約57日期間進行調查所生之差旅
      費，戊○○於94年4月13日赴理運國際法律事務所與所長
      丁○○律師會算積欠之律師費用總計達1,952,000元（含
      律師費用尚未付清之部分共470,000元，赴美差旅費共1,
      482,000元），並當場開立切結書及本票為憑。被告丁○○係以理運國際法律事務所所長身分與戊○○會算積欠之
      律師費用，並就該所對戊○○之債權進行聲請支付命令及
      參與分配，以期獲償，原告稱被告丁○○之債權為虛偽，
      顯有誤會。並均聲明：原告之訴駁回。
（二）被告壬○○部分：
      被告戊○○於94年4月間，向被告壬○○游說合夥投資美
      國加州房地產，被告壬○○無意投資，乃改建議被告戊○○，暫不投資而係借錢予渠，但被告戊○○表示不論是否
      投資，一但有賺錢皆願分予利潤，且在被告先後交付600
      萬元後，又同時開立600萬元本票1紙交付被告，以保證不
      還則加倍賠償，此有本票及借據與存摺為憑。並聲明：原
      告之訴駁回。
三、原告主張其為系爭本院94年度執字第41687號執行事件之債
    權人，債務人為被告戊○○，被告庚○○、己○○、甲○○
    、丙○○、乙○○、丁○○、壬○○為系爭執行事件之參與
    分配債權人之事實，有原告提出之本院民事執行處函（含分
    配表）、民事聲明異議狀在卷可按，被告對此亦不爭執，並
    經本院調閱上開執行卷宗查對屬實，原告之上開主張堪信為
    真實。至原告主張被告庚○○、己○○、甲○○、丙○○、
    乙○○、壬○○據以參與分配之本票債權、被告丁○○據以
    參與分配之支付命令債權，均為其等與被告戊○○通謀虛偽
    意思表示所為之假債權，則均為被告等所否認。
四、本件應審究者為：被告庚○○、己○○、甲○○、丙○○、
    乙○○、丁○○、壬○○與被告戊○○間之債權債務關係，
    是否出於通謀虛偽意思表示。經查：
（一）按確認法律關係不存在之訴，如被告主張其法律關係存在
      時，應由被告負舉證責任（最高法院42年台上字170號判
      例參照）。次按本票固為無因證券，票據債務人不得以自
      己與發票人或執票人前手間所存在之抗辯事由，對抗執票
      人；惟於確認法律關係不存在之訴，如被告主張其法律關
      係存在，或原告僅否認被告於訴訟前所主張法律關係成立
      原因之事實，以求法律關係不成立之確認，應由被告就法
      律關係存在或法律關係成立原因之事實，負舉證之責（最
      高法院42年度台上字第170號、20年度上字第709號判例意
      旨參照）。準此，於第三人對執票人及本票發票人提起確
      認本票債權不存在之訴，並提出基礎原因關係不存在之抗
      辯，揆諸前揭判例要旨所示，自應由執票人及本票發票人
      就本票債權存在或其基礎原因關係存在之積極事實，負舉
      證責任。再按當事人主張有利於己之事實者，就其事實有
      舉證之責任，民事訴訟法第277條前段定有明文；又金錢
      借貸契約，屬要物契約，應由貸與人就交付金錢之事實負
      舉證之責（最高法院69年度台上字第3546號判例要旨參照
      ）。又第三人主張表意人與相對人通謀而為虛偽意思表示
      者，該第三人應負舉證之責（最高法院48年度台上字第29
      號判例參照）。本件原告主張被告庚○○、己○○、甲○○、丙○○、乙○○、丁○○、壬○○與被告被告戊○○
      間並無債權債務關係，被告庚○○等7人及被告戊○○既
      否認，自應就其等間有債權存在之積極事實負舉證之責，
      且因消費借貸之真正與否，端視金錢有無交付而定。必也
      於被告等證明債權存在後，始需由原告舉證其等債權係屬
      虛偽（最高法院57年度台上字第1862號判決意旨參照）。
      而有關被告庚○○、己○○、甲○○、丙○○、乙○○、
      壬○○聲明參與分配所提出之各該本票裁定及其確定證明
      書，雖均經被告戊○○證明屬實，惟因本票裁定程序係屬
      非訴訟程序，其僅就債權存在與否作一形式之審查，法院
      並未對該債權存在與否作實質上之判斷，故不能與一般訴
      訟程序等同視之，今原告既對被告庚○○、己○○、甲○○、丙○○、乙○○、壬○○之債權存否之實體關係爭執
      ，則其等自不得援引該僅有形式確定力之非訟裁定以資抗
      辯，仍應負舉證責任，以證明其債權確實存在，合先說明
      。
（二）關於被告庚○○、己○○、甲○○、丙○○、乙○○部分
      ：
   1、被告庚○○、己○○、甲○○、丙○○、乙○○聲明參與
      分配分別提出如附表一至五所示本票裁定之執行名義及確
      定證明書，其等參與分配之債權金額各如附表一至五所示
      ，雖據其等提出本票、戊○○出具之切結書等件，並均主
      張：被告等均為戊○○之長輩、親戚，為幫助照顧晚輩，
      自十餘年前戊○○尚於國內就學及訴訟期間，因戊○○父
      親生病醫藥費、戊○○本人之學費、生活費等需求，以及
      戊○○赴美國後之就學、就業、生活等費用需求，被告等
      均曾分別陸續借貸款項予戊○○，戊○○因案出國，延至
      撤銷通緝後，始於94年4月間回國與被告等會算積欠之款
      項，並開立本票及切結書為據等情，然為原告所否認。而
      票據為無因證券，交付票據之原因甚多，或為贈與、或為
      買賣、或為確保當事人間已存在之法律關係、或為消滅已
      存在之法律關係，非僅囿於金錢借貸一端而已，故除別有
      證據外，僅為票據之簽發、授受或轉讓，自不足以證明其
      原因事實；查被告等固持有戊○○所簽發之本票，然依前
      揭說明，尚不能憑此即足證明被告等與戊○○間確有消費
      借貸關係存在。
   2、被告庚○○於所涉刑事案件警詢時稱：其從79、80年不等
      陸續借錢給戊○○（見台灣台北地方法院檢察署95年度發
      查字第1096號卷95年6月10日筆錄），於偵查中稱：79年
      至83年間陸續借款給戊○○（見台灣台北地方法院檢察署
      95年度偵字第23498號卷第59頁）；被告己○○於所涉刑
      事案件警詢時稱：於83年間在美國借錢給戊○○（見同上
      發查卷95年6月7日筆錄），於偵查中稱：我是於85年時，
      拿美金7萬元在美國交給戊○○（見同上偵字卷第59頁）
      ；被告甲○○於所涉刑事案件警詢時稱：從80年初陸續借
      錢給戊○○（見同上發查卷95年6月9日筆錄），於偵查中
      稱：我是在80年至82年間陸續由我拿現金去戊○○家中借
      給他（見同上偵字卷第59頁），惟依其所提出之存摺影本
      （見被證六）借款期間係81年至83年；被告丙○○於所涉
      刑事案件警詢時稱：從80至82年陸續借錢給戊○○（見同
      上發查卷95年6月9日筆錄），於偵查中稱：80年到83年間
      ，我都是在我家拿現金給戊○○（見同上偵字卷第59頁）
      ；被告乙○○於所涉刑事案件警詢時稱：是我先生借錢給
      戊○○，時間我不知道（見同上發查卷95年6月9日筆錄）
      ，並經本院調取上開刑事案件卷宗核閱無訛，則被告庚○○、己○○、甲○○、丙○○所述借款時間前後不一致，
      已難信為真實，被告乙○○則與被告戊○○間無借貸關係
      甚明。
   3、又被告戊○○雖出具切結書5紙（見被證四）謂：本人戊○○因赴美期間，急需款項，前陸續向台端支借之款項，
      經雙方會算為... 云云，惟各該切結書並未表明係各向何
      人借款，且被告戊○○係於85年2月21日出境長期滯留美
      國，為其所不否認，並有入出境資訊連結作業表在卷可稽
      ，則被告庚○○等人上開所述79年至83年間借款予被告，
      顯非被告戊○○赴美期間借款，即與戊○○書立之上開切
      結書內容不符，益徵被告庚○○等人所述借款予戊○○云
      云，不足採信。
   4、至被告甲○○、丙○○提出之存摺，充其量僅足證明其等
      帳戶有提領現金之紀錄，然尚不足以證明所提領之款項係
      交付被告戊○○，亦不能據此即足證明係被告甲○○、丙○○貸與戊○○之借款。而被告庚○○、己○○、乙○○
      則均未提出交付款項予被告戊○○之證明，亦無足認定其
      等與戊○○間有消費借貸關係。
   5、被告庚○○、己○○、甲○○、丙○○、乙○○均係被告
      戊○○之長輩或親戚，為兩造所不爭執，其等間果若真有
      如附表一至五所示300萬元至1050萬元不等為數不小之借
      款關係，豈有十餘年均未催討，待上開台灣高等法院93年
      度重訴更（一）字第6號94年2月18日判決被告戊○○敗訴
      後始簽發本票、參與分配？顯與常情不合。從而，其等間
      之本票債權債務難信為真實，原告主張被告庚○○、己○○、甲○○、丙○○、乙○○與被告戊○○間之本票債權
      債務係通謀虛偽意思表示所為，被告庚○○等5人不得於
      系爭強制執行事件以系爭本票裁定為執行名義參與分配，
      應屬有據。
（三）關於被告壬○○部分：
   1、被告壬○○聲明參與分配提出如附表七所示本票裁定之執
      行名義及確定證明書，其參與分配之債權金額為1,200萬
      元，雖據其提出本票、借據、存摺等件，並主張：被告戊○○於94年4月間，向其游說合夥投資美國加州房地產，
      其無意投資，乃改建議被告戊○○，暫不投資而係借錢予
      渠，但被告戊○○表示不論是否投資，一但有賺錢皆願分
      予利潤，且在其先後交付600萬元後，又同時開立600萬元
      本票1紙，以保證不還則加倍賠償，此有本票及借據與存
      摺為憑等情，然為原告所否認。而被告固持有戊○○所簽
      發之本票，然亦不能憑此即足證明被告等與戊○○間確有
      消費借貸關係存在。
   2、被告壬○○於所涉刑事案件偵查中稱：其與戊○○約10年
      沒見面，94年4月間戊○○邀其投資房地產，其借他600萬
      元，戊○○說要給其600萬元當利潤等語（見同上偵字卷
      第138、139頁）；於借據記載：... 借期半年，至遲於94
      年10月15日前還清，並同時開立600萬元之保證本票以為
      擔保，利息依年息20%計算（見被證二）；則上開借據僅
      記載開立600萬元之保證本票，並未約定600萬元充作被告
      戊○○給予被告壬○○之利潤，衡情倘有約定600萬元高
      額利潤，豈有未記載於借據之理？且被告壬○○借款半年
      即可獲利600萬元及以年息20%計算之利息，顯屬過高而與
      通常借貸之計息方式不符，其二人是否確有借款關係，已
      非無疑。又細繹被告壬○○提出之存摺現金提款明細，該
      存摺為第三人陳信安所有，已難認被告壬○○確有貸予金
      錢給被告戊○○，縱可認定其所稱之領款情節屬實，然領
      款之目的如何？衡之常理原因甚多，並非只有借予被告戊○○之單一用途而已（或可能供自己使用、花費，甚至出
      借他人等），是被告壬○○所稱與戊○○間之借款關係存
      在，要屬不能證明，即非可採，是原告主張被告壬○○與
      戊○○間並無任何債權存在，故系爭本票之作成係屬其等
      就並不存在之債權通謀虛偽意思表示所為，壬○○不得於
      系爭強制執行事件以系爭本票裁定為執行名義參與分配，
      應屬有據。
（四）關於被告丁○○部分：
   1、被告丁○○聲明參與分配提出之執行名義為如附表六所示
      支付命令及確定證明書，其債權共為1,952,000元，業據
      其提出所屬理運國際法律事務所律師承辦被告戊○○民刑
      事案件明細及相關訴狀、委任狀、判決書、裁定書等件為
      證，並主張：被告丁○○則理運國際法律事務所律師兼所
      長，因戊○○自83年起十餘年間委任理運國際法律事務所
      辦理刑事辯護及原告、嘉濤公司附帶民事訴訟代理等總計
      十餘件之案件，所積欠理運國際法律事務所之律師費用，
      及理運國際法律事務所魏憶龍律師4次為辦理戊○○委託
      案件赴美國總計約57日期間進行調查所生之差旅費，戊○○於94年4月13日赴理運國際法律事務所與所長丁○○律
      師會算積欠之律師費用總計達1,952,000元，並當場開立
      切結書及本票為憑。查魏憶龍律師及被告丁○○均係理運
      國際法律事務所所屬律師，丁○○並為該所所長，為原告
      所不爭執，參酌被告丁○○提出原告不爭執之相關訴狀、
      委任狀、判決書、裁定書等件，其上記載戊○○之訴訟代
      理人或為丁○○律師，或為魏憶龍律師，則被告丁○○所
      辯戊○○自83年起十餘年間委任理運國際法律事務所辦理
      刑事辯護及原告、嘉濤公司附帶民事訴訟代理等總計十餘
      件之案件，積欠理運國際法律事務所律師費用等語，堪予
      採信。
   2、按確定之支付命令與確定判決有同一之效力，凡確定判決
      所能生之既判力及執行力，支付命令皆得有之，當事人不
      得就該法律關係更行起訴（最高法院93年台上第1432號判
      決意旨可資參照）。被告丁○○依委任關係報酬請求及票
      據關係聲請對被告戊○○發支付命令請求給付款項，其支
      付命令既已確定，即與確定判決有同一之效力，被告戊○○不得再以同一法律關係起訴請求確認債權不存在，原告
      自亦不得代位被告戊○○請求或為抗辯。原告主張：被告
      丁○○與戊○○間之支付命令債權係通謀虛偽意思表示，
      應認無效等語，為被告所否認，原告又未能舉證以實其說
      ，其主張即無依據。
五、末按分配表異議之訴全部或一部有理時，應判決更正原分配
    表，且於債權人為原告提起者，僅有相對效力，蓋分配表異
    議之訴，係相對解決原告與被告間分配金額之爭議，故判決
    效力僅有相對效力，及於原告及被告，不及於其他債權人。
    經查，本件原告主張被告庚○○、己○○、甲○○、丙○○
    、乙○○、壬○○與被告戊○○間分別如附表一至五、七之
    本票債權均為通謀虛偽意思表示之所為之不實債權，係屬有
    據，被告6人抗辯確實有前開票款債權即難採信。從而，原
    告請求分別確認被告6人對於被告戊○○各如附表一至五、
    七之本票債權不存在，及被告6人分別於本院94年度執字第
    41687號強制執行事件分配表之債權額均應改為零，為有理
    由，應予准許；超過此部份之主張，即無理由，應予駁回。
    又原告主張並非全部有理由，已如前述，則原告主張全數變
    更由原告列入分配，自不應准許，應由本院執行處依職權再
    行核算。
六、本件事證已臻明確，兩造其餘攻擊防禦方法，本院認於本判
    決結果不生影響，爰不一一論述，併此敘明。
七、據上論結，原告之訴為一部有理由，一部無理由。依民事訴
    訟法第78條、第85條第1項後段，判決如主文。
中　　華　　民　　國　　96　　年　　11　　月　　23　　日
                  民事第六庭  法　官　蕭清清
以上正本係照原本作成。
如對本判決上訴，須於判決送達後20日內向本院提出上訴狀
中　　華　　民　　國　　96　　年　　11　　月　　23　　日
                              書記官  林秀娥
